---
title: "PRA2"
author: "Erola Fenollosa i Xavier Pasquet"
date: "22 desembre de 2021"
output: rmarkdown::github_document
---

```{r setup, include=FALSE}
knitr::opts_chunk$set(echo = TRUE)
```

# MEMÒRIA PRA2

### 0. Introducció
Aquest arxiu conté els apartats de la memòria de la *PRA2* juntament amb el codi per a respondre a les preguntes. Per tant el punt 7 de la memòria queda integrat en aquest mateix arxiu.


### 1. Descripció del dataset. Perquè és important i quina pregunta/problema pretén respondre? 
El conjunt de dades generat en la PRA1 (https://github.com/erolafr/InvasivePlantsScraper/blob/main/Mem%C3%B2riaPRA1.pdf), que rep el nom de “Biodiversitat arbustiva i arbòria nativa i invasora a Espanya” i que serà analitzat en aquesta PRA2, és d’interès principalment per a gestors en relació a la conservació de la biodiversitat a nivell nacional. El conjunt de dades permet no només comptabilitzar el nombre d’espècies d’arbres i arbusts presents a Espanya sinó també realitzar anàlisis de la seva distribució territorial i per tant permetent l’ajust de polítiques de conservació i gestió de la biodiversitat adaptades a cada regió.

Són diverses les preguntes que esperem respondre amb el seu anàlisis, juntament amb les hipòtesis de partida:

1.  Quina és la *riquesa* nativa (nombre d'espècies totals) i invasora en les diferents *regions? *H1: Esperem que hi hagi heterogeneïtat en la riquesa d'espècies al territori, trobant una major riquesa nativa a les províncies amb reserves naturals per exemple, i major nombre d'espècies invasores a les províncies costaneres i ciutat més grans, degut a la seva major connectivitat.

2. Quines són les *10 províncies amb major riquesa d'espècies? *H2: en la línia de la hipòtesi H1 esperem que les 10 províncies amb major riquesa d’espècies siguin aquelles que contenen reserves naturals. 

3. Hi ha *correlació entre riquesa nativa i invasora? *H3: Hi ha diverses hipòtesis amb suport empíric divers que sustenten que a major biodiversitat d'espècies, és més probable que hi hagi un menor nombre d'espècies invasores. Aquesta és la hipòtesi de la Resistència Biòtica (Enders et al., 2020). Així doncs esperem una correlació negativa entre la biodiversitat total d'una regió i el nombre d'espècies invasores. 

4. Hi ha correlació entre la *qualitat de l'arbrat* i la *riquesa* nativa? i invasora? H4: Esperem que hi hagi una correlació positiva entre la qualitat mitjana de la parcel·la i la riquesa d’espècies, assumint que els boscos amb major nombre d’espècies tenen també més qualitat. Respecte el nombre d’espècies invasores, podríem esperar que aquelles parcel·les amb espècies invasores tinguin una qualitat de l’arbrat inferior.

### 2. Integració i selecció de les dades d’interès a analitzar. 
Incorporem les llibreries necesaries
```{r}
library(dplyr)
library(ggplot2)
library("sp")
library(raster)
library(RColorBrewer)

```

Importem el csv
```{r}
ifn3 <- read.csv("ifn3.csv")
```

Revisió de quines variables hi ha i fer subset d’algunes
```{r}
#Revisem l'estructura global del dataset importat
str(ifn3)


# Seleccionem les variables d'interès
ifn3_subset <- dplyr::select(ifn3, c(Estadillo, Especie, Calidad, Provincia, Is_invasive))

# Visualitzem el dataset filtrat:
head(ifn3_subset)
```

### 3. Neteja de les dades. 
#### 3.1. Les dades contenen zeros o elements buits? Com gestionaries aquests casos?
Comptabilitzar casos amb zeros o elements buits en valor absolut i en percentatge per cada variable
```{r}
colSums(is.na(ifn3_subset))
```
Hi ha uns quans valors nuls de qualitat. Visualizem un resum de les dades originals amb nulls a  qualitat:

```{r}
summary(ifn3[is.na(ifn3$Calidad),])
```
S'observa que els que tenen espècie i qualitat null són arbres que es van inventariar en l'IFN2 i no s'han pogut inventariar el l'IFN3 (tenen Orden If3 = 0).
Com que vull centrar-me només amb dades de l'IFN3 i no m'interesa comparara dades amb l'IFN2, descarto aquests valors.

```{r }
# Elimino files amb espècie i qualitat nulls
ifn3_subset <- ifn3_subset[!is.na(ifn3_subset$Calidad),]
```

#### 3.2. Identificació i tractament de valors extrems. 
generar histogrames per a atributs numerics i frequencia de casos en categorics. 
```{r}
# Gràfic de freqüències d'"Estadillo":
ggplot(ifn3_subset, aes(x = Estadillo)) + geom_histogram(bins = 30, color = "black", fill = "gray")
```

```{r}
# Especie
ggplot(ifn3_subset, aes(Especie)) +
  geom_bar(fill = "#0073C2FF")

# Preparem un plot amb les 10 més abundants i amb les menys abundants
sp_count <- ifn3_subset %>%
  group_by(Especie) %>%
  summarise(counts = n()) %>%
  arrange(desc(counts))

sp_top10 <- sp_count[1:10,]
sp_last10 <- tail(sp_count,10)

ggplot(data=sp_top10, aes(x=Especie, y=counts)) +  geom_bar(stat="identity") +coord_flip() + ggtitle("Top 10 espècies amb més registres")
ggplot(data=sp_last10, aes(x=Especie, y=counts)) +  geom_bar(stat="identity") +coord_flip() + ggtitle("Top 10 espècies amb menys registres")

```

Revisem "Calidad"
```{r}
ggplot(ifn3_subset, aes(x = Calidad)) + geom_histogram(bins = 40, color = "black", fill = "gray")

#Revisem el valor màxim i mínim
summary(ifn3_subset$Calidad)

```
Tal i com veiem en l'histograma i també en mínim i màxim, la variable Calidad pren algun valor superior a les categories establertes (entre 1 i 6), revisem quants valors hi ha superiors a 6 i els eliminem:
```{r}
sum(ifn3_subset$Calidad>6) # Hi ha 9 valors erronis

ifn3_subset <-ifn3_subset[!c(ifn3_subset$Calidad>6),] # Els eliminem

#Tornem a fer l'histograma:
ggplot(ifn3_subset, aes(x = Calidad)) + geom_histogram(bins = 6, color = "black", fill = "gray")
```

Revisem "Provincia"
```{r}
ggplot(ifn3_subset, aes(x = Provincia)) + geom_histogram(bins = 40, color = "black", fill = "gray")
summary(ifn3_subset$Provincia)
```
És correcte, tenim dades de 1 a 50.


Revisem "Is_invasive":
```{r}
# Revisem quins valors pren Is_invasive:
unique(ifn3_subset$Is_invasive)

#Revisem quants valors hi ha de cada classe:
ifn3_subset %>%
  group_by(Is_invasive) %>%
  summarise(counts = n())
```



### 4. Anàlisi de les dades. 
#### 4.1. Selecció dels grups de dades que es volen analitzar/comparar (planificació dels anàlisis a aplicar). 
En primer lloc, agrupem les dades per parcel·la d'inventari, afegint una variable "conte_invasora" i calculanem la mitjana i desviació estàndard de la qualitat dels arbres en la parcela per a resoldre les preguntes plantejades. i tenir noció també de la variabilitat el l'atribut de la qualitat. A més també calculem també la riquesa d'espècies total i d'invasores per parcela. Incorporem també en aquest dataset el valor de la província.

```{r}
ifn_par <- ifn3_subset %>% group_by(Estadillo) %>% summarise(calidad = mean(Calidad), calidad_sd=sd(Calidad), conte_invasora = max(Is_invasive), riquesa_total = length(unique(Especie)), riquesa_invasores = sum(Is_invasive=="Yes"), provincia = max(Provincia))

# Exportem les dades
write.csv(ifn_par, "ifn_par.csv")

head(ifn_par)
dim(ifn_par)
hist(ifn_par$calidad) #Visualitzem els valors que pren la calidad
hist(ifn_par$riquesa_total) # Visualitzem els valors que pren la riquesa total d'espècies
hist(ifn_par$riquesa_invasores) # Visualitzem els valors que pren la riquesa d'invasores
```

Un cop tenim les dades que ens interessen a nivell de parcel·la, les calculem a nivell de provincia
```{r}
ifn_prov <- ifn_par %>% group_by(provincia) %>% summarise(calidad = mean(calidad), conte_invasora = max(conte_invasora), riquesa_total = mean(riquesa_total), riquesa_invasores = mean(riquesa_invasores))

# Obtenim les regions administratives, les provincies d'espanya
spain<- getData('GADM', country='ESP', level=2) 
# Afegim els noms de les províncies
codi_provincies <- read.csv(file = 'codi_provincies.csv', sep = ";") 
ifn_prov$CODE <- ifn_prov$provincia # canviem el nom per a poder fer merge
ifn_prov <- merge(ifn_prov, codi_provincies, by="CODE") # obtenim els noms de les províncies

# Exportem les dades
write.csv(ifn_prov, "ifn_prov.csv")
```
#### 4.2. Comprovació de la normalitat i homogeneïtat de la variància. 
Comprovem normalitat de les variables d'interès
```{r}
shapiro.test(ifn_par$calidad) 
shapiro.test(ifn_par$riquesa_total) 
```
ELs p-valors són menors que 0.05, no podriem acceptar la normalitat de les dades, no obstant com que tenim una mostra prou gran, acceptem la normalitat pel teorema del central del límit,

comprovem homogeneitat de variancies:
```{r}
bartlett.test(calidad ~ conte_invasora, data = ifn_par)
bartlett.test(riquesa_total ~ conte_invasora, data = ifn_par)
```
ELs p-valors són menors que 0.05, per tant no podem acceptar la homogenetat de les variances.


#### 4.3. Aplicació de proves estadístiques per comparar els grups de dades. En funció de les dades i de l’objectiu de l’estudi, aplicar proves de contrast d’hipòtesis, correlacions, regressions, etc. Aplicar almenys tres mètodes d’anàlisi diferents. 

Contrast d’hipotesis de si les parceles amb alguna invasora tenen millor qualitat o menys biodiversitat que les que no.
```{r}
# Visualitzem en primer lloc:
boxplot(ifn_par$riquesa_total ~ ifn_par$conte_invasora)
boxplot(ifn_par$calidad ~ ifn_par$conte_invasora)
```

Correlació entre biodiversitat nativa i la biodiversitat invasora 
```{r}
fit1 <- lm(riquesa_total ~ riquesa_invasores, data =ifn_par)
summary(fit1)

ggplot(ifn_par, aes(x = riquesa_total, y = riquesa_invasores)) + 
  geom_point() +
  stat_smooth(method = "lm", col = "red")

```
S'observa que pràcticament no existeix correlació entre les variables riquesa_total i riquesa_invasores

Correlació entre biodiversitat invasora i qualitat de l’arbrat
```{r}
fit1 <- lm(calidad ~ riquesa_invasores, data =ifn_par)
summary(fit1)

ggplot(ifn_par, aes(x = calidad, y = riquesa_invasores)) + 
  geom_point() +
  stat_smooth(method = "lm", col = "red")

ggplot(ifn_par, aes(x = calidad, y = riquesa_total)) + 
  geom_point() +
  stat_smooth(method = "lm", col = "red")
```
S'observa que pràcticament no existeix correlació entre les variables riquesa_total i riquesa_invasores


taula anova, p-valors del contrast d’hipotesi
```{r}
# Calcul de l'ANOVA per qualitat i riquesa total
anova <- aov(ifn_prov$calidad ~ ifn_prov$riquesa_total)
summary(anova)
```
El p-value és molt superior a 0,05, per tant no podem acceptar la hipotesis alternativa que la riquesa total es significativa de la qualitat.

```{r}
# Calcul de l'ANOVA per qualitat i si la província conté invasores
anova <- aov(ifn_prov$calidad ~ ifn_prov$conte_invasora)
summary(anova)
```
El p-value és molt superior a 0,05, per tant no podem acceptar la hipotesis alternativa que la riquesa total es significativa de la qualitat.

### 5. Representació dels resultats a partir de taules i gràfiques. 

Mapes de riquesa i qualitat per província
```{r}
ordre_mapa <- ifn_prov[match(as.factor(spain$NAME_2), ifn_prov$NAME_2), ]

rbPal <- colorRampPalette(c('#f0f9e8','firebrick1'))
colorsllegenda<- c("#f0f9e8","firebrick1")

datcol <- rbPal(10)[as.numeric(cut(ordre_mapa$riquesa_invasores,breaks = 10))]
plot(spain, col=datcol, main = "Riquesa espècies invasores mitjana per parcel·la")
legend('topright', legend=c(round(min(ordre_mapa$riquesa_invasores, na.rm=TRUE),2), round(max(ordre_mapa$riquesa_invasores, na.rm=TRUE),2)), col=colorsllegenda, pch=16)

datcol <- rbPal(10)[as.numeric(cut(ordre_mapa$riquesa_total,breaks = 10))]
plot(spain, col=datcol, main = "Riquesa total mitjana per parcel·la")
legend('topright', legend=c(round(min(ordre_mapa$riquesa_total, na.rm=TRUE),2), round(max(ordre_mapa$riquesa_total, na.rm=TRUE),2)), col=colorsllegenda, pch=16)

datcol <- rbPal(10)[as.numeric(cut(ordre_mapa$calidad,breaks = 10))]
plot(spain, col=datcol, main = "Qualitat arbrat mitjà per parcel·la")
legend('topright', legend=c(round(min(ordre_mapa$calidad, na.rm=TRUE),2), round(max(ordre_mapa$calidad, na.rm=TRUE),2)), col=colorsllegenda, pch=16)

```

```{r}
# Rànquing 10 provincies en riquesa total
top_r_total <- ifn_prov %>%filter(rank(desc(riquesa_total))<=10)
top_r_total

# Rànquing 10 provincies en riquesainvasora
top_r_invasores <- ifn_prov %>%filter(rank(desc(riquesa_invasores))<=10)
top_r_invasores
```

### 6. Resolució del problema. A partir dels resultats obtinguts, quines són les conclusions? Els resultats permeten respondre al problema?
Conclusions. Redactar.

- 

### 7. Codi: Cal adjuntar el codi, preferiblement en R, amb el que s’ha realitzat la El codi es troba en el present arxiu.

### Taula de contribucions:

Contribucions (en ordre alfabètic)

- Investigació prèvia: EF, XP
- Redacció de les respostes: EF, XP
- Desenvolupament del codi: EF, XP




